# 请教陈版主，集团合并范内孙公司持有集团母公司股份的交叉持股问题

提问人：rhzhangyu 时间：2019-04-26 16:06:10
陈老师您好，我想请教执行《企业会计制度》的集团公司交叉持股问题，问题描述如下：
集团母公司 A100% 持有子公司 B 公司的股权，以权益法核算；B 公司100%持有孙公司 C 股权，以权益法核算；孙公司 C持有集团母公司 A4%的股权，以成本法核算；
18 年孙公司 C 减资，不再持有母公司A 的股权，实现分红并确认投资收益 2 亿元，同时反映在 B 公司合并层面。
问题：
1 、处置前，集团合并层面，C 公司持有的母公司长期股权投资是不是应该和母公司股本抵消？
2 、 18 年 C 公司处置股权形成的投资收益是否算作“未实现内部交易损益调整的投资收益差额”，在母公司单体层面确认长投损益调整时扣除该部分收益。

回答人：chenyiwei
处置前，集团合并层面，C 公司持有的母公司长期股权投资理论上应该和母公司股本抵消，但对于这一点，《合并会计报表暂行规定》（现已废止）和《企业会计制度》均无明确规定，同时企业会计制度下的合并报表中也没有“库存股” 项目。可能以前的做法多数还是将其作为一项短期/长期投资保留。
2018 年C 公司处置股权形成的投资收益，新准则下应作为一项权益性交易处理，调整资本公积。但以前企业会计制度下的权益法核算并不要求抵销内部未实现损益。

提问人：rhzhangyu 时间：2019-04-28 13:28:49
感谢陈版主回复！
想再请教您，如果孙公司确认的这部分投资收益不抵消，则合并层面的投资收益既有孙公司确认的母公司分红，又在母公司按权益法核算子公司长投时，母公司确认了该部分的投资收益，是否重复确认了呢。

回答人：chenyiwei
会有这个问题，但企业会计制度对此无规定。